【裁判字號】    97,易,1403
【裁判日期】    970916
【裁判案由】    竊盜
【裁判全文】
臺灣彰化地方法院刑事判決              97年度易字第1403號
公  訴  人  臺灣彰化地方法院檢察署檢察官
被      告  乙○○原名黃志強.
                      號
            甲○○
                    現另案在臺灣雲林監獄執行中
上列被告等因竊盜案件，經檢察官提起公訴（九十七年度偵字第
三一八六、三三○八號），本院判決如下：
    主  文
乙○○踰越安全設備竊盜，累犯，處有期徒刑捌月；又共同攜帶
兇器竊盜，累犯，處有期徒刑捌月。應執行有期徒刑壹年貳月。
甲○○共同攜帶兇器竊盜，累犯，處有期徒刑壹年。
    事  實
一、乙○○前因違反家庭暴力防治法案件，經本院以九十五年度
    斗簡字第九一號判處有期徒刑二月確定，並於民國九十五年
    八月九日易科罰金而執行完畢。甲○○前因施用第一級毒品
    、第二級毒品案件，經本院以九十一年度訴字第六三二號分
    別判處有期徒刑十月、六月，應執行有期徒刑一年二月確定
    ，嗣經送監執行，於九十三年七月十二日因縮刑期滿而執行
    完畢；又因施用第一級毒品、第二級毒品案件，經本院以九
    十五年度訴字第一五四○號分別判處有期徒刑十月、八月、
    六月、四月，應執行有期徒刑二年二月，嗣經上訴，再經臺
    灣高等法院臺中分院以九十六年度上訴字第二八八號、最高
    法院九十六年度臺上字第三二○七號先後駁回上訴而確定，
    因施用第一級毒品、第二級毒品案件，經本院以九十六年度
    訴字第七六一號分別判處有期徒刑八月、八月、五月、五月
    ，應執行有期徒刑一年十月確定，因施用第一級毒品、第二
    級毒品案件，經本院以九十六年度訴字第七八○號分別判處
    有期徒刑一年、六月，應執行有期徒刑一年四月確定，上開
    案件，後經本院以九十六年度聲減字第二六○三號分別裁定
    減刑，並合併定其應執行之刑為有期徒刑二年八月確定；再
    因施用第一級毒品、第二級毒品案件，經本院以九十六年度
    訴字第二四一四號分別判處有期徒刑九月、五月，應執行有
    期徒刑一年確定，因施用第一級毒品、第二級毒品案件，經
    本院以九十七年度訴字第九一五、九六○號分別判處有期徒
    刑九月、九月、五月、五月，應執行有期徒刑一年十月確定
    ；上開案件，嗣於九十七年一月二十八日送監接續執行，現
    仍在臺灣雲林監獄執行中。
二、乙○○基於意圖為自己不法所有之竊盜犯意，於九十六年六
    月三日晚上六時五分許（非夜間、該日彰化地區日沒時間為
    晚上六時四十二分），駕駛車牌號碼ＰＪ－七七○七號自用
    小客車，前往彰化縣芳苑鄉○○村○○路○段五四七號、李
    諒法住宅外，利用該住宅原安裝冷氣之鐵窗空隙，徒手打開
    該住宅之窗戶，自窗戶侵入該住宅（無故侵入住居部分，未
    據告訴），竊取李諒法所有之現金新臺幣（下同）二萬三千
    元、黃金一批（重量合計約一兩餘）、衛星導航器一臺，得
    手後，旋將衛星導航器一臺贈與真實姓名年籍不詳、綽號阿
    醜之成年男子，另將黃金一批，以不詳之價格，變賣予彰化
    縣二林鎮某金飾店，所得款項與現金已花用殆盡。嗣因李諒
    法報警處理，經警循線查悉上情。
三、乙○○、甲○○共同基於意圖為自己不法所有之竊盜犯意聯
    絡，於九十六年七月五日凌晨五時許，由乙○○駕駛上開自
    用小客車，搭載甲○○，共同前往彰化縣芳苑鄉○○村○○
    路○○段三七二巷三三三號、丙○住宅外，由乙○○負責在
    上開自用小客車上把風、接應，並推由甲○○下車，拾取不
    詳之人所有、置放在該住宅圍牆外、地面上、客觀上對人之
    生命、身體、安全構成威脅而足供作兇器使用之破壞剪一把
    、木梯一具，將木梯靠在該住宅圍牆上，再爬上木梯，以破
    壞剪剪斷丙○裝設在圍牆上、作為住宅供電之電纜線，而竊
    取丙○所有、長度合計約一百五十公尺之電纜線一批（價值
    合計約三萬五千元），得手後，適為巡邏員警發現，甲○○
    旋即攜帶竊得之電纜線返回上開自用小客車，由乙○○駕駛
    上開自用小客車搭載甲○○乘隙逃離現場。嗣經警循線查悉
    上情，並在上開住宅外，扣得破壞剪一把、木梯一具。
四、案經彰化縣警察局芳苑分局報告臺灣彰化地方法院檢察署檢
    察官偵查起訴。
    理  由
一、按被告以外之人於審判外之言詞或書面陳述，除法律有規定
    者外，不得作為證據。被告以外之人於偵查中向檢察官所為
    之陳述，除顯有不可信之情況者外，得為證據。被告以外之
    人於審判外之陳述，雖不符前四條之規定，而經當事人於審
    判程序同意作為證據，法院審酌該言詞陳述或書面陳述作成
    時之情況，認為適當者，亦得為證據。當事人、代理人或辯
    護人於法院調查證據時，知有第一百五十九條第一項不得為
    證據之情形，而未於言詞辯論終結前聲明異議者，視為有前
    項之同意。刑事訴訟法第一百五十九條第一項、第一百五十
    九條之一第二項、第一百五十九條之五分別定有明文。經查
    ：
  (一)證人即共同被告乙○○、證人黃柔瑄於偵查中向檢察官所為
    證述，雖係被告以外之人於審判外之言詞陳述，為傳聞證據
    ，然其等於偵查中向檢察官所為證述，既經具結（偵字第三
    三○八號卷第十、二七、二八頁；下稱偵卷），且本院審酌
    該等言詞陳述係由證人出於自由意識而陳述，又無其他證據
    足認該等陳述有何顯不可信之情事等一切情況，依刑事訴訟
    法第一百五十九條之一第二項規定，認上開證人於偵訊中之
    證述，自得採為認定本件犯罪事實所憑之證據。
  (二)證人即共同被告乙○○、證人即在場目擊者李朝宗、被害人
    李諒法、丙○、證人黃柔瑄、陳亮元於警詢時之證述，雖亦
    屬被告以外之人於審判外之言詞陳述，為傳聞證據，然經本
    院於審理時當庭直接提示而為合法之調查，被告二人均未於
    言詞辯論終結前聲明異議，本院復審酌該等言詞陳述係由證
    人出於自由意識而陳述，並無非法取證之情況，依刑事訴訟
    法第一百五十九條之五之規定，認上開證人於警詢時之證述
    ，應得採為認定本件犯罪事實所憑之證據。
二、關於事實欄二、被告乙○○竊盜部分：
    上開事實欄二所示之竊盜事實，迭經被告乙○○於警詢（芳
    警分偵字第九七○○○六一六○號卷第六至八頁；下稱警卷
    一）、偵訊（偵卷第六、七頁）、本院審理（本院卷第八一
    、八二頁）時，坦承不諱，核與證人李朝宗（警卷一第一至
    四頁）、李諒法（警卷一第五頁）於警詢時，證述之情節相
    符，復有現場照片四幀（警卷一第十一、十二頁）、中華民
    國九十六年日出日沒時刻表一紙（本院卷第三六頁）在卷可
    稽，足徵被告乙○○之自白確與事實相符。本件事證明確，
    被告乙○○如事實欄二所示之竊盜犯行，應堪認定。
三、關於事實欄三、被告乙○○與甲○○竊盜部分：
    訊據被告乙○○對於上開事實欄三所示之竊盜犯行，坦承不
    諱；被告甲○○則矢口否認有何竊盜之犯行，辯稱：伊沒有
    與被告乙○○一起去偷電纜線云云。經查：
  (一)上開事實欄三所示之竊盜事實，迭經被告乙○○於警詢（芳
    警分偵字第九七○○○六五八二號卷第五至十頁；下稱警卷
    二）、偵訊（偵卷第七、八、十一、二四、二五頁）、本院
    審理（本院卷第八二頁）時，坦承不諱，並以證人身分，於
    警詢、偵訊時，證述明確，核與證人丙○（警卷二第二頁）
    、陳亮元（偵卷第十六至十八頁）於警詢時，證人黃柔瑄於
    警詢（偵卷第十三、十四頁）、偵訊（偵卷第二五頁）時，
    證述之情節相符，並有現場照片十一幀（警卷二第二○至二
    五頁）、現場圖一紙（警卷二第二六頁）在卷可稽，以及破
    壞剪一把、木梯一具扣案為憑。
  (二)被告甲○○雖辯稱：伊沒有與被告乙○○一起去偷電纜線云
    云。然被告甲○○確於事實欄三所示之時間，搭乘被告乙○
    ○所駕駛之上開自用小客車，與被告乙○○共同前往事實欄
    三所示之地點，並以扣案之破壞剪一把、木梯一具剪斷而竊
    取丙○所有之電纜線一批之事實，業經證人即共同被告乙○
    ○於警詢（警卷二第五至十頁）、偵訊（偵卷第七、八、十
    一、二四、二五頁）時，證述綦詳。另被告乙○○係於九十
    六年七月五日凌晨零時許，駕駛上開自用小客車，前往被告
    甲○○住處，與被告甲○○及其友人陳亮元等人泡茶、聊天
    ，並於同日凌晨三時許，由被告乙○○駕駛上開自用小客車
    ，搭載被告甲○○外出，被告乙○○於同日早上某時許，曾
    撥打電話給陳亮元，告知其與被告甲○○遭員警攔停、追逐
    之事，事後與陳亮元聊天時，再告知陳亮元當日係因車上載
    電線而遭員警攔停等情，此經證人陳亮元於警詢（偵卷第十
    六至十八頁）時，證述明確，核與證人即共同被告乙○○於
    偵訊（偵卷第十一、二四、二五頁）時，證述內容相符；又
    被告乙○○於九十六年七月五日早上某時許，曾搭載被告甲
    ○○，前往被告乙○○位在彰化縣芳苑鄉○村○○路○○段
    三五六號住處，並遇到被告乙○○之姊黃柔瑄，且被告乙○
    ○曾告知黃柔瑄，其與被告甲○○當日凌晨遭員警攔停、追
    逐之情事，此經證人黃柔瑄於警詢（偵卷第十三、十四頁）
    、偵訊（偵卷第二五頁）時，證述無訛，核與證人即共同被
    告乙○○於偵訊（偵卷第十一頁）時，證述之情節大致相符
    ；益徵證人即共同被告乙○○於警詢、偵訊時之上開證述，
    確為真實，應可採信；被告甲○○所辯，顯係為圖卸責之詞
    ，不足採信。
  (三)綜上所述，本件事證明確，被告乙○○、甲○○如事實欄三
    所示之竊盜犯行，亦堪認定。
四、按窗戶係與門扇、牆垣具有相類之性質，依社會通常觀念足
    認為屬防閑之設備，自係屬刑法竊盜罪所謂之其他安全設備
    。是核被告乙○○所為如事實欄二所示部分，係犯刑法第三
    百二十一條第一項第二款之踰越安全設備竊盜罪。次按刑法
    第三百二十一條第一項第三款之攜帶兇器竊盜罪，係以行為
    人攜帶兇器竊盜為其加重條件，此所謂兇器，其種類並無限
    制，凡客觀上足對人之生命、身體、安全構成威脅，具有危
    險性之兇器均屬之，且祇須行竊時攜帶此種具有危險性之兇
    器為已足，並不以攜帶之初有行兇之意圖為必要（最高法院
    七十九年臺上字第五二五三號判例意旨參照）。本件被告甲
    ○○持以犯事實欄三所示竊盜所用之破壞剪一支，為金屬材
    質，且既得以剪斷電纜線，可見質地堅硬，甚為鋒利；木梯
    一具，係實木材質，甚為堅硬；客觀上均足以對他人之生命
    、身體、安全構成威脅，具有危險性，應為刑法第三百二十
    一條第一項第三款所稱之兇器無疑。是核被告乙○○、甲○
    ○所為如事實欄三所示部分，均係犯刑法第三百二十一條第
    一項第三款之攜帶兇器竊盜罪。被告乙○○、甲○○間，就
    上開事實欄三所示竊盜犯行，有犯意聯絡及行為分擔，為共
    同正犯。被告乙○○所為二次竊盜犯行，係犯意各別、行為
    互殊，應予分論併罰。末查，被告乙○○前因違反家庭暴力
    防治法案件，經本院以九十五年度斗簡字第九一號判處有期
    徒刑二月確定，並於九十五年八月九日易科罰金而執行完畢
    ；被告甲○○前因施用第一級毒品、第二級毒品案件，經本
    院以九十一年度訴字第六三二號分別判處有期徒刑十月、六
    月，應執行有期徒刑一年二月確定，嗣經送監執行，於九十
    三年七月十二日因縮刑期滿而執行完畢；此有臺灣彰化地方
    法院檢察署刑案資料查註資料紀錄表及臺灣高等法院被告前
    案紀錄表各二份在卷可考，其等二人於受有期徒刑執行完畢
    後，五年以內故意再犯本件有期徒刑以上之罪，均為累犯，
    應依刑法第四十七條第一項規定，各加重其刑。爰審酌被告
    乙○○、甲○○均正值年輕力壯，竟不思以正當途徑獲取所
    需，僅因缺錢花用，即任意竊取他人財物，不僅輕忽他人財
    產法益，並嚴重破壞社會秩序，且被告甲○○犯罪後仍飾詞
    卸責，顯不知悔改，另考量其等竊盜之手段、所得財物價值
    、對被害人所生損害、生活狀況、智識程度，暨被告乙○○
    犯罪後坦承犯行，並指證共同正犯，態度尚屬良好等一切情
    狀，分別量處如主文所示之刑，並就被告乙○○部  分，定
    其應執行之刑。扣案之破壞剪一把、木梯一具，被告乙○○
    、甲○○既均否認係其等所有之物（本院卷第八一頁），復
    無其他積極證據足資證明，爰均不予宣告沒收，併此敘明。
據上論斷，應依刑事訴訟法第二百九十九條第一項前段，刑法第
二十八條、第三百二十一條第一項第二款、第三款、第四十七條
第一項、第五十一條第五款，判決如主文。
本案經檢察官林子翔到庭執行職務。
中    華    民    國    97    年    9     月    16    日
                        刑事第六庭    法  官  鄭舜元
以上正本證明與原本無異。
如不服本判決，應於判決送達後10日內，向本院提出上訴書狀，
上訴書狀應「敘述具體上訴理由」，並按他造當事人之人數附繕
本。「切勿逕送上級法院」。
告訴人或被害人對於判決如有不服具備理由請求檢察官上訴者，
其上訴期間之計算係以檢察官收受判決正本之日期為準。
中    華    民    國    97    年    9     月    16    日
                                      書記官  陳秀香
附錄：論罪科刑法條
中華民國刑法第321條
犯竊盜罪而有左列情形之一者，處6月以上、5年以下有期徒刑：
一、於夜間侵入住宅或有人居住之建築物、船艦或隱匿其內而犯
    之者。
二、毀越門扇、牆垣或其他安全設備而犯之者。
三、攜帶兇器而犯之者。
四、結夥三人以上而犯之者。
五、乘火災、水災或其他災害之際而犯之者。
六、在車站或埠頭而犯之者。
前項之未遂犯罰之。


司法院資訊處製作；財團法人民間司法改革基金會備份。
